【裁判字號】    98,抗,364
【裁判日期】    981113
【裁判案由】    聲請定其應執行刑
【裁判全文】
臺灣高等法院高雄分院刑事裁定           98年度抗字第364號
    抗  告  人  臺灣屏東地方法院檢察署檢察官
    受  刑  人  甲○○
                        （現於臺灣屏東監獄執行中）
上列抗告人因聲請定其應執行刑案件，不服臺灣屏東地方法院中
華民國98年9 月25日裁定（98年度聲字第1234號），提起抗告，
本院裁定如下：
    主  文
原裁定撤銷。
檢察官聲請駁回。
    理  由
一、本件抗告意旨以：原審裁定就原裁定編號1 至3 、6 至15所
    示之過失傷害、公共危險及竊盜共13罪減得之刑，應執行有
    期徒刑3 年4 月，如易科罰金，以銀元300 元（即新台幣90
    0 元）折算1 日，因而駁回編號4 、5 等案之聲請，固非無
    見。惟按刑事訴訟法第477 條第1 項規定，依刑法第53條應
    依刑法第51條第5 款至第7 款之規定，定其應執行之刑者，
    由該案犯罪事實最後判決之法院檢察官，聲請該法院裁定之
    。本件受刑人就編號1 至15所示之過失傷害、公共危險、竊
    盜及毒品危害防制條例等案件，其犯罪事實最後判決之法院
    為台灣高等法院高雄分院96年度上訴字第1712號判決，故本
    件法院應予全部駁回，而非將檢察官聲請之數罪，予以割裂
    而部分駁回，使該條文之事務管轄規定形同虛設。是原審裁
    定就編號1 至3 、6 至15等罪定應執行刑，而駁回編號4、5
    等罪定應執行之刑之聲請，尚難認為允當，為此提起抗告，
    請求撤銷原裁定，更為適當合法之裁定云云。
二、原裁定意旨略以：(一)受刑人因犯如附表編號1 、2 所示過失
    傷害及公共危險罪，經本院判處及減刑為如附表編號1 、2
    所示之刑，應執行有期徒刑6 月，如易科罰金以新台幣1,00
    0 元折算1 日確定；又犯如附表編號3 所示竊盜罪，經本院
    判處有期徒刑4 月，減為有期徒刑2 月，如易科罰金以新台
    幣1,000 元折算1 日確定；又犯如附表編號6 至15所示竊盜
    十罪，經本院判處及減刑為如附表編號6 至15所示之刑，應
    執行有期徒刑2 年10月，如易科罰金以銀元300 元即新台幣
    900 元折算1 日確定，有各該刑事確定判決及臺灣高等法院
    被告前案紀錄表在卷可憑。茲檢察官以其為數罪併罰，有二
    裁判以上，聲請定其應執行之刑，經核並無不合，應予准許
    。(二)至受刑人所犯如附表編號4 、5 所示違反毒品危害防制
    條例二罪，固合於數罪併罰之要件而得與其所犯如附表編號
    1 至3 及6 至15所示部分定應執行刑，惟本件最後事實審法
    院為臺灣高等法院高雄分院，並非本院，揆諸前揭法律規定
    ，其管轄法院應為臺灣高等法院高雄分院，是欲就受刑人所
    犯如附表編號1 至15所示各罪定應執行刑，應由臺灣高等法
    院高雄分院檢察署檢察官向臺灣高等法院高雄分院聲請裁定
    之，聲請人誤向本院提出聲請，於法尚有未合，此部分即應
    駁回等語。
三、按數罪併罰，有二裁判以上者，依第51條之規定，定其應執
    行之刑，刑法第53條定有明文。又依刑法第53條應依刑法第
    51條第5 款至第7 款之規定，定其應執行之刑者，由該案犯
    罪事實最後判決之法院之檢察官，聲請該法院裁定之，刑事
    訴訟法第477 條第1 項亦有明文。
四、經查：本件受刑人就編號1 至15所示之過失傷害、公共危險
    、竊盜及毒品危害防制條例等案件，合乎數罪併罰之規定，
    其犯罪事實最後判決之法院為本院96年度上訴字第1712號判
    決，故本件應由台灣高等法院高雄分院檢察署檢察官向本院
    聲請定應執行刑，而非將之割裂處理，否則上開刑事訴訟法
    第477 條第1 項之規定將形同虛設，然原聲請人誤向原審法
    院聲請定應執行刑，於法尚有違誤。是抗告人執此理由提起
    抗告，為有理由，自應由本院將原裁定予以撤銷，並駁回檢
    察官之聲請。
據上論結，應依刑事訴訟法第413 條，裁定如主文。
中    華    民    國    98    年    11    月    13    日
                  刑事第二庭    審判長法  官  林正雄
                                      法  官  陳啟造
                                      法  官  黃壽燕
以上正本證明與原本無異。
如不服本裁定應於送達後5 日內向本院提出抗告狀。
中    華    民    國    98    年    11    月    13    日
                                      書記官  梁雅華


司法院資訊處製作；財團法人民間司法改革基金會備份。
